【裁判字號】    99,台上,5266
【裁判日期】    990819
【裁判案由】    殺人等罪
【裁判全文】
最高法院刑事判決            九十九年度台上字第五二六六號
上  訴  人  台灣高等法院檢察署檢察官
上  訴  人
即  被  告  甲○○
選任辯護人  蔡宏修律師
上  訴  人
即  被  告  乙○○
選任辯護人  陳化義律師
上列上訴人等因被告等殺人等罪案件，不服台灣高等法院中華民
國九十九年四月二十九日第二審更審判決（九十九年度上重更(一)
字第七號，起訴案號：台灣士林地方法院檢察署九十五年度偵字
第一五六三五號，追加起訴案號：同署九十六年度偵緝字第九五
六號、偵字第九四七二號），提起上訴，本院判決如下：
    主  文
原判決關於甲○○殺人及乙○○部分均撤銷，發回台灣高等法院
。
其他上訴駁回。
    理  由
一、撤銷發回（即甲○○殺人及乙○○殺人、未經許可持有手槍
）部分：
原判決認定上訴人即被告甲○○有其事實欄所載殺人犯行，因而
撤銷第一審關於甲○○殺人部分之科刑判決，改判論甲○○以共
同殺人罪，處無期徒刑，禠奪公權終身，並為相關從刑之宣告；
另認定上訴人即被告乙○○有其事實欄所載違反槍砲彈藥刀械管
制條例犯行，因而維持第一審依想像競合犯規定，從一重論乙○
○以共同未經許可，持有手槍罪，累犯，處有期徒刑伍年陸月，
併科罰金新台幣拾萬元，罰金部分同時諭知易服勞役之折算標準
，並為相關從刑宣告之判決，駁回檢察官、乙○○此部分在第二
審之上訴；又以公訴意旨略稱：乙○○就上開甲○○槍殺被害人
韋正德一情，與甲○○等人間有犯意聯絡及行為分擔等情；因認
乙○○亦涉犯刑法第二百七十一條第一項殺人罪嫌。但經審理結
果，以公訴人所舉之證據資料，查無任何適合於乙○○此部分犯
罪事實認定之積極證據，乙○○被訴涉犯該罪嫌，尚屬不能證明
，因而撤銷第一審關於乙○○殺人部分之科刑判決，改判諭知乙
○○無罪；固非無見。
惟查：（一）、刑事訴訟法第一百五十九條之五第一項規定，被
告以外之人於審判外之陳述，雖不符同法第一百五十九條之一至
第一百五十九條之四所定傳聞證據之例外情形，但經當事人於審
判程序同意作為證據，而法院審酌該陳述作成時之情況，認為適
當者，亦得為證據。同條第二項復規定，當事人、代理人或辯護
人於法院調查證據時，知有同法第一百五十九條第一項不得為證
據之情形，而未於言詞辯論終結前聲明異議者，視為有前項之同
意。此項擬制之同意，除以當事人、代理人或辯護人於言詞辯論
終結前，未聲明異議外，尤須「知有」同法第一百五十九條第一
項不得為證據之情形，且法院仍應衡酌該傳聞證據作成時之情況
，認為適當者，始得採為證據。原判決就審判外書面陳述之擬制
同意證據能力部分，僅說明：「同案被告沈劉源、黃永鴻、陳瑋
成、鍾銘傑、乙○○、甲○○於警詢及偵查中所為之供述、證人
李泓霖、伍峻宏、王琬心、賴啟文、賴逸菁分別於警詢及偵查中
所為之證言、行動電話0000000000、0000000000號之通聯及監聽
譯文及台北市政府警察局北投分局查訪紀錄表，業經檢察官、被
告等人及其等選任辯護人於本院審理中對該等證據之證據能力均
未表示意見，自有證據能力。其餘各該被告以外之人所為審判外
之陳述以及其他書面陳述，雖屬傳聞證據，惟當事人及辯護人於
本院審判中均未表示意見而不爭執，且迄至言詞辯論終結前亦未
再聲明異議，本院審酌上開證據資料製作時之情況，尚無違法不
當之瑕疵，亦認為以之作為證據應屬適當，依刑事訴訟法第一百
五十九條之五規定，認前揭證據資料均有證據能力。」等語（見
原判決第四頁第十八至第二三行）。惟對於甲○○、乙○○是否
具備「知有」同法第一百五十九條第一項不得為證據之要件，並
無一語敘及；亦未於審判前之準備程序，將此擬制同意之法律效
果告知當事人，原判決顯有適用同法第一百五十九條之五法則不
當之違法。（二）、審理事實之法院，對於案內一切證據，應綜
合各方面情形為整體之觀察，並賦予客觀之評價，其就對立事證
所為之取捨，必須分別予以說明，不能僅論列其中一面，而置他
面於不顧，否則，即有判決理由不備之可議。又有罪判決對於被
告有利之證據，如不加採納，必須說明其不予採納之理由，否則
即難謂無判決不備理由之違誤。原判決事實認定甲○○、楊忠儒
另行起意，基於共同殺人之犯意聯絡，由甲○○先持中共製黑星
手槍朝被害人身體開一槍（第一槍），子彈由左上臂貫穿左肺並
止於胸椎，楊忠儒則持口徑9mm 制式半自動手槍朝被害人射擊一
發（第二槍），擊中被害人右大腿股骨頭外側，適被害人友人李
泓霖、伍峻宏見狀欲上前查看，甲○○為離去現場並為阻止李泓
霖、伍峻宏前靠，遂朝渠等方向又開一槍示警（第三槍），子彈
彈射後，自被害人右顳部向左顳部貫穿頭部，致被害人因而倒地
等情（見原判決第三頁第一一至一八行），即認甲○○持中共製
黑星手槍擊發二槍，第一槍朝被害人身體開槍，子彈由左上臂貫
穿左肺並止於胸椎，第二槍向地上擊發，子彈因彈射始擊中被害
人頭部。理由欄對於甲○○具有殺人故意乙節，特別說明甲○○
第二槍雖向地上擊發，該子彈因彈射始擊中被害人頭部。然其自
始即備槍前往，且持槍指向被害人，復已開第一槍，擊中被害人
胸部之身體重要部位，自進入案發地點起至發生槍擊後離去現場
間，僅約為二分鐘，其舉槍朝向被害人時即拉槍機開保險，是其
於極短時間對被害人身體之上開部位分別擊發二槍，顯見其於實
行持槍加害行為之際殺意甚堅，確有戕害被害人生命之故意云云
（見原判決第九頁倒數第八至五行），似認第一槍係朝被害人身
體瞄準開槍。惟理由說明復謂「另依法務部法醫研究所鑑定書所
示，被害人左大臂槍擊入口（按係甲○○擊發之第一槍）位於離
足底約一三四公分處，由左側第二、三肋骨間向椎骨後端，略呈
二點至四點鐘位置及方向，並貫穿左肺中葉，足見此部分傷勢應
係被害人呈蹲下姿勢之際所致」（見原判決第八頁第十九至二五
行）。參諸證人李泓霖於第一審審理中證稱：「（問：後來為何
發生槍案？）後來孔鏘（按即甲○○）就嗆被害人，說要找小毛
（按即賴啟文）出來，後來孔鏘就不爽，並說他混林森北路，他
叫孔鏘，被害人沒有回嗆，接著孔鏘就拔槍出來，當時被害人坐
在機車上，他們兩個人面對面講話」、「（問：孔鏘拔槍出來後
，被害人怎麼反應？）我看到被害人盤腿坐在機車座墊的後面，
他的動作是先踹，沒有踹到，之後就撲過去搶，沒有搶到，孔鏘
就退後一步，之後孔鏘就往被害人開第一槍」（見一審卷二第三
０九、三一０頁）；證人伍峻宏亦證稱「孔鏘之後就從腰際拿出
一把銀色的槍，被害人看到槍就跳下車，我看到矮個子的人就開
槍了，被害人跳下車的動作好像是要去搶槍」各等語（見一審卷
二第二九四頁）；則被害人左大臂槍擊入口貫穿左肺並止於胸椎
之傷勢，似係搶槍時造成。依上開鑑定結果及證詞，甲○○辯稱
其與被害人對峙時，被害人出言相譏係假槍，並伸左手撥槍，不
幸導致槍枝走火，而擊中被害人左上臂，非基於殺害被害人之犯
意而開槍射擊等語，是否可採？且擊發第一槍是否足為故意殺人
之佐證？原判決未敘明其理由，洵有理由不備之可議。（三）、
無罪之判決，依法既應記載其理由，則對於被告被訴之事實及其
不利之證據資料，如何不足以證明被告犯罪，均應逐一詳述其理
由，否則即有判決不載理由或理由不備之違法。原判決援引沈劉
源、黃永鴻、陳瑋成、鍾銘傑、被害人之友人李泓霖、伍峻宏分
別於警詢、偵查及第一審審理時之證述及甲○○於偵查時之供述
，認本件係因甲○○個人之感情糾紛及臨時起意而起，甲○○於
事發前固曾鳩集多人前往，惟均未向其他人表示到現場要如何輸
贏，更無事先謀議或計畫，除甲○○、楊忠儒二人持槍外，其他
人包括乙○○，均未持有任何器械；其他人均與該等糾紛無涉，
也不認識被害人，與被害人更無仇隙，當無取被害人性命之必要
；即依李泓霖、伍峻宏之證述，亦可推論乙○○事發前、事發時
均未曾走向被害人，足徵乙○○與甲○○並無殺人犯意之聯絡或
行為之分擔，而為乙○○無罪之諭知。然(1)本件係甲○○先聯絡
楊忠儒與之協同處理感情糾紛，再由楊忠儒分別連繫沈劉源、黃
永鴻、陳瑋成及鍾銘傑四人一同前往，而乙○○與甲○○因甲○
○女友王琬心（綽號小希）移情別戀之事，曾以行動電話與王琬
心現任男友賴啟文（綽號小毛）予以糾問，雙方言談中多所不滿
，嗣由甲○○偕同乙○○返回甲○○住處攜出槍、彈，要求賴啟
文出面商談感情糾紛事宜，並與沈劉源，甲○○及楊忠儒搭乘陳
瑋成所駕駛車號9T-7833 自小客車前往現場，於甲○○及楊忠儒
二人分持手槍下車時，跟隨於後，槍擊後跟跑於甲○○之後，逃
離現場。乙○○介入本件之程度與沈劉源、黃永鴻、陳瑋成及鍾
銘傑四人不同，自難相比擬。(2)乙○○於警詢中供稱：當日曾以
甲○○之行動電話與賴啟文通話，並於交談中就甲○○與王琬心
間感情糾紛事宜互嗆，嗣由王琬心接聽電話而請其交由甲○○等
語（見九十五年度偵字第一五六三五號卷一第二一三頁），於第
一審亦不否認曾以甲○○之行動電話與綽號「小毛」及「小希」
之人通話等情（見一審卷第一五五頁民國九十七年一月三十日審
理筆錄），而證人王琬心於第一審證稱：伊與甲○○通話時曾聽
聞乙○○在旁以台語說「來輸贏」（見一審卷三第七０頁）；證
人賴啟文亦證稱：當日通話中曾聽聞自稱「阿文」之人以台語說
「要輸贏沒關係，去打聽我的名號」各等語（見一審卷三第七七
頁）；可見乙○○於案發當日確因甲○○與王琬心間感情糾紛事
宜與賴啟文發生言語爭執，並互嗆輸贏。(3)乙○○於警詢中供稱
：甲○○於案發當日曾請伊向他人借槍，經伊以甲○○之行動電
話撥打0000000000及0000000000號與綽號「阿宏」之人聯繫，並
稱：甲○○係於電話互嗆後始請伊向人借槍等語（見九十五年度
偵字第一五六三五號卷一第二一四頁）；乙○○雖借槍不成，惟
仍偕同甲○○返回甲○○住處攜出持有之槍、彈，復以解決感情
糾紛為由，要賴啟文出面商談。是乙○○就甲○○因感情糾紛而
欲以槍、彈作為加害他人之工具，自難諉為不知。(4)依卷內資料
顯示，甲○○、乙○○攜出甲○○原持有之槍、彈（見九十五年
度偵字第一五六三五號卷一第二三０頁），要賴啟文出面商談感
情糾紛事宜，嗣經約定會面時地，由陳瑋成駕駛9T-7833 號自小
客車，前座搭載沈劉源，而甲○○、乙○○、楊忠儒（自左而右
）分乘後座，一同前往台北市北投區執行槍殺賴啟文行動。途中
甲○○將9mm 口徑半自動手槍交予乙○○，並詢問乙○○入獄服
刑多年後，還敢不敢開槍等語，乙○○則回應以「你對我不信任
嗎？」但甲○○事後仍覺不妥，乃將乙○○手中之制式手槍取回
交予楊忠儒，楊忠儒即詢問甲○○是否已開啟手槍保險，以確認
槍枝狀況（見九十五年度偵字第一五六三五號卷一第二一六、二
六二頁）。甲○○、楊忠儒二人分持二把制式手槍，乙○○雖未
持槍，然知悉甲○○等持槍找人目的係為「與人輸贏」，並隨行
前往，所辯案發當日僅為出言借款而陪同甲○○云云，似不符常
情。(5)證人李泓霖、伍峻宏分別於警詢、偵查時均陳稱：僅看到
二人走向被害人，其中一人自稱孔鏘（即甲○○），隨後即發生
槍擊，槍擊後另一人（即楊忠儒）先跑，孔鏘是最後走的等語（
見相驗卷第十八頁、一五六三五號偵卷一第一二一、一三０頁、
一審卷二第二九四、三００、三０三、三一０頁）。然經第一審
勘驗現場錄影光碟，槍擊後乙○○係跟跑於甲○○之後（見一審
卷二第一三三頁），亦見乙○○同往現場，槍擊後隨甲○○之後
逃離現場。綜上案情發展、乙○○參與程度及其明知持槍找人「
輸贏」，本即有挑釁之意，仍跟隨於後，又在場助勢，乙○○與
甲○○間似有持槍殺人之犯意聯絡。原判決就乙○○是否涉犯共
同殺人，對於卷內一切證據，未綜合各方面情形為整體之觀察，
並予斟酌取捨，僅論列其中有利乙○○之一面，置他面於不顧，
而為有利乙○○之認定，非惟有違證據法則，亦有理由不備之違
誤。檢察官上訴意旨指摘原判決關於甲○○、乙○○共同殺人部
分不當，非無理由，甲○○亦上訴聲明不服，應認此部分仍有撤
銷發回更審之原因。至乙○○就其被訴違反槍砲彈藥刀械管制條
例犯行部分，亦上訴聲明不服，而原判決係維持第一審依想像競
合犯規定，從一重論以槍砲彈藥刀械管制條例第七條第四項未經
許可持有手槍罪刑之判決，但其（此部分犯罪）事實與上述殺人
部分間，究係併罰數罪，抑或實質上、裁判上一罪等適用法令之
當否不明，應予一併發回。
二、上訴駁回（即甲○○未經許可，持有手槍）部分：
按刑事訴訟法第三百七十七條規定：上訴於第三審法院，非以判
決違背法令為理由，不得為之；是提起第三審上訴，應以原判決
違背法令為理由，係屬法定要件。如果上訴理由書狀並未依據卷
內訴訟資料具體指摘原判決不適用何種法則或如何適用不當，或
所指摘原判決違法情事，顯與法律規定得為第三審上訴理由之違
法情形不相適合時，均應認其上訴為違背法律上之程式，予以駁
回。原判決綜合全案卷證資料，本於事實審法院之推理作用，認
定甲○○有其事實欄所載違反槍砲彈藥刀械管制條例犯行，因而
維持第一審依想像競合犯規定，從一重論甲○○以共同未經許可
，持有手槍罪，處有期徒刑陸年，併科罰金新台幣貳拾萬元，罰
金部分同時諭知易服勞役之折算標準，並為相關從刑宣告之判決
，駁回檢察官、甲○○此部分在第二審之上訴，已詳敘其所憑證
據及取捨證據認定之理由；對於甲○○所為之辯解，何以不可採
，亦在理由內逐一指駁，俱有卷存證據資料可資覆按。而採證認
事，係事實審法院之職權，依自由心證之原則，對證據之憑信力
如何，事實審法院本有斟酌取捨之權。苟其取捨，不違反經驗法
則或論理法則，復已敘述其憑以判斷之心證理由者，即不得任意
指為違法，而據為適法之第三審上訴理由。原判決依憑甲○○於
偵查、第一審、原法院前審及原審審理時之自白、共同被告乙○
○於警詢、偵查、第一審羈押訊問時、第一審審理時之供述、高
雄市政府警察局苓雅分局搜索扣押筆錄、扣押物品目錄表及查獲
槍枝照片、內政部警政署刑事警察局槍彈鑑定書、扣案之美國BR
YCO ARMS廠製Jennings Nine型口徑9mm制式半自動手槍一支、口
徑9mm 之制式子彈十顆及口徑7.62mm之制式子彈一顆等證據，本
於事實審法院之推理作用，認定甲○○共同犯有槍砲彈藥刀械管
制條例第七條第四項未經許可持有手槍、同條例第十二條第四項
未經許可持有子彈等事實。再依憑甲○○及乙○○所供，說明甲
○○一開始尚未取得槍枝時，確曾要求乙○○幫其調槍，而乙○
○亦予同意，嗣雖未調得槍枝，惟亦陪同甲○○返家取槍，並前
往案發地點，經甲○○、楊忠儒先後持槍對被害人擊發三槍，致
被害人因而倒地後，與甲○○等人逃離現場，乙○○就持有槍、
彈部分與甲○○自始即有犯意之聯絡及行為之分擔等情。所為論
述及說明，核與經驗法則、論理法則無違。甲○○上訴意旨就原
判決已說明或屬原審採證認事職權之適法行使，任意指摘採證違
背證據法則，及重為單純事實之爭執，均非適法之第三審上訴理
由。又單純未經許可持有槍砲或彈藥，係屬繼續犯，為實質上一
罪，其前後繼續之持有行為，為行為之繼續，至持有行為終了時
均論為一罪，不得割裂。亦即如非意圖供犯罪之用，早已非法持
有槍、彈，嗣於持有行為繼續中始另行起意單獨或共同攜帶該槍
、彈犯罪，則其嗣後為犯罪而與其他共犯共同持有該槍、彈之行
為，為原單純持有繼續犯之一部分，不容就原未經許可持有槍砲
或彈藥行為割裂而另論一意圖供犯罪而持有罪，而應以未經許可
持有槍、彈與另行起意所犯之罪，依數罪併罰論處。此與意圖供
自己或他人犯某罪而持有槍、彈，後果以之犯該罪，如所持有之
手槍、子彈屬於軍用槍砲、子彈，應依八十五年九月二十五日修
正公布之槍砲彈藥刀械管制條例第十三條之一，比較同條例第七
條第四項未經許可持有手槍、第十二條第四項未經許可持有子彈
及刑法第一百八十七條意圖供自己犯罪之用，而持有軍用槍砲、
彈藥罪之輕重，適用較重處罰規定，於刑法修正廢除牽連犯規定
後，再與所犯之罪依想像競合之例從一重處斷者有別。至槍砲彈
藥刀械管制條例第七條第三項之罪，以意圖供自己或他人犯罪之
用，而犯同條第一項（未經許可，製造、販賣或運輸火砲、肩射
武器、機關槍、衝鋒槍、卡柄槍、自動步槍、普通步槍、馬槍、
手槍或各類砲彈、炸彈、爆裂物）、第二項（未經許可，轉讓、
出租或出借前項所列槍砲、彈藥）之罪，為其構成要件。而同條
例第十二條第三項之罪，以意圖供自己或他人犯罪之用，而犯同
條第一項（未經許可，製造、販賣或運輸子彈）、第二項（未經
許可，轉讓、出租或出借子彈）之罪，為其構成要件。如未經許
可而持有槍、彈，縱其持有初始係意圖供自己或他人犯罪，因非
製造、販賣或運輸，亦非轉讓、出租或出借行為，自無上開條例
第七條第三項、第十二條第三項之適用。原判決事實認定甲○○
於九十四年五月間某日，在台北市○○○路及德惠街口附近，以
新台幣三十三萬元之代價，向綽號「慧哥（音譯）」之成年男子
購得可發射子彈具有殺傷力之美國BRYCO ARMS廠製Jennings Nin
e型口徑9mm制式半自動手槍一支（槍枝管制編號0000000000號）
、口徑9mm 制式子彈十一顆及可發射口徑7.62mm制式子彈之中共
製黑星手槍一支、口徑7.62mm制式子彈八顆，將之放置在台北市
○○○路其住處而持有之，嗣甲○○、乙○○因甲○○女友王琬
心移情別戀之事，對賴啟文多所不滿，甲○○要求乙○○調借槍
枝未果後，偕同乙○○返回甲○○住處，攜出原持有之槍、彈，
要賴啟文出面商談感情糾紛事宜，再由甲○○聯絡楊忠儒協同處
理，乙○○並一同前往案發地點，經甲○○、楊忠儒先後持槍槍
擊被害人，致被害人倒地後，與甲○○等人逃離現場等情。則甲
○○非意圖供犯罪之用而非法持有槍、彈，而係在持有行為繼續
中始另行起意與乙○○、楊忠儒共同攜帶該槍、彈犯罪，依上說
明，甲○○嗣後為犯罪而與乙○○、楊忠儒共同持有該槍、彈之
行為，為原單純持有繼續犯之一部分。原判決就甲○○違反槍砲
彈藥刀械管制條例犯行，仍論以同條例第七條第四項未經許可持
有手槍及第十二條第四項未經許可持有子彈罪。並以甲○○一行
為同時持有具殺傷力之制式手槍二支及制式子彈十九顆，因分別
僅侵害一法益而屬單純一罪，各僅論以一持有手槍及子彈罪；又
其等以一行為同時持有上開槍、彈，係以一行為觸犯數構成要件
不同之罪名，為想像競合犯，依刑法第五十五條之規定，應從一
重之未經許可持有手槍罪論處。其法則之適用，經核於法並無不
合。而甲○○係未經許可持有槍、彈，持有初始非意圖供自己或
他人犯罪，亦無證據證明該槍、彈屬軍用槍砲、彈藥，檢察官上
訴意旨以甲○○係意圖供犯罪而未經許可持有槍、彈，應依上開
條例第七條第三項、第十二條第三項論處，不無誤會。另量刑之
輕重，乃實體法上賦予法院得為自由裁量之事項，倘已斟酌刑法
第五十七條各款所列情狀而未逾越法定刑度，或濫用其權限，即
不能任意指為違法。原判決以槍砲、彈藥均屬高度危險之物品，
非經主管機關許可不得擅自持有，以維社會大眾安全。甲○○未
經許可持有槍、彈，嚴重危害社會安全，審酌渠品行、犯罪動機
、目的、手段、生活狀況、智識程度、所生損害等一切情狀，量
處適當之刑。而依內政部警政署刑事警察局鑑定結果，扣案美國
BRYCO ARMS廠製Jennings Nine型口徑9mm制式半自動手槍，雖其
撞針斷裂，無法供擊發適用子彈使用，依現狀不具殺傷力，然經
以矽膠將槍機鑄模後，與本件案發現場扣得之口徑9mm 之制式彈
殼一顆比對結果，其彈底特徵紋痕相吻合，認係由該槍枝所擊發
，於九十五年十二月六日案發時仍可發射子彈而具有殺傷力；中
共製黑星手槍一支，係甲○○持以填充子彈射擊被害人所用之物
，不因其或依現狀不具殺傷力，或未扣案，均不足以影響認罪科
刑，原判決已斟酌刑法第五十七條各款所列情狀而未逾越法定刑
度，又無濫用量刑權限，違反比例原則之情形，甲○○上訴意旨
就原審量刑之職權行使，漫事指摘，難認已符合首揭法定之第三
審上訴要件。至原審固將卷宗內可為證據之筆錄或其他文書，部
分以包裹方式予以提示並告以要旨，而未逐一調查，雖有瑕疵。
惟此與未將與待證事實直接相關之證物顯示於審判庭，剝奪當事
人等辨認、表示意見及辯論其證明力之權利與機會者有別。甲○
○上訴意旨，就該程序上之瑕疵，究竟如何足以動搖原判決，並
未具體說明，仍應認其於原判決之主旨不生影響，亦不得認係適
法之第三審上訴理由。甲○○其餘上訴意旨，無非就判決內已明
白論斷之事項，砌詞指摘，並為細節上之爭執，與法律規定得為
第三審上訴理由之違法情形，仍不相適合。檢察官、甲○○此部
分之上訴均違背法律上之程式，應併予駁回。
據上論結，應依刑事訴訟法第三百九十七條、第四百零一條、第
三百九十五條前段，判決如主文。
中    華    民    國  九十九  年    八    月   十九   日
                      最高法院刑事第八庭
                          審判長法官  洪  文  章
                                法官  王  居  財
                                法官  郭  毓  洲
                                法官  黃  梅  月
                                法官  邱  同  印
本件正本證明與原本無異
                                      書  記  官
中    華    民    國  九十九  年    八    月  二十三  日
                                                     m

司法院資訊處製作；財團法人民間司法改革基金會備份。
